【裁判字號】    91,交聲,371
【裁判日期】    920416
【裁判案由】    違反道路交通管理處罰條例聲明異議
【裁判全文】
臺灣桃園地方法院交通事件裁定                九十一年度交聲字第三七一號
    異  議  人  甲○○
右受處分人因違反道路交通管理處罰條例案件，對於交通部公路局新竹區監理所桃園
監理站於九十一年六月二十七日所為之壢監裁字第駕裁五三─ＡＢＸ二四一四七一號
裁決書所為之處分不服，聲明異議，本院裁定如左：
    主  文
異議駁回。
    理  由
一、本件異議意旨略以：異議人確實無在前述裁決書上所記載之時間地點（九十一年
    二月二十四日，在台北市○○區○○路與秀明路口），在行人穿越道上臨時停車
    （ＦＤ八─一八二號機車），當時有一位警員在台北市○○區○○路萬壽橋上命
    異議人停車和拿出證件，開了罰單，叫我簽名，我認為沒有違規，所以我不簽名
    ，該警員態度惡劣，一般來說警察執勤一定有帶相機，假設有違規一定有現場照
    片，本案與事實不相符等語。
二、本院查：
（一）證人，即舉發本件違規事件之台北市政府警察局文山第一分局警備隊小隊長顧
      正道於本院九十二年二月二十日到庭結證稱：「異議人案發當時是走新光路要
      右轉上萬壽橋，當時我們的車是在照片第三張橋上面巡邏車的位置，當時新光
      路是紅燈，異議人的機車本來右轉，看到我們巡邏車，所以又到（倒）回去行
      人穿越道，如照片三中二位員警站的位置。在那時我站在巡邏車那邊因為他的
      車身一半已經超出行人穿越道，所以我就對他吹哨子，並以手勢要求他後退，
      但他沒有動作，我就走上前去，剛好他騎上來，我就告訴他違規事實，他還告
      訴我他曾經擔任過法警，他的親戚也在警界，要求我不要開罰單，但我還是拒
      絕，我就舉發完畢，請他簽名，他說他不簽。（照片四的地方是你們停車的地
      方？）是，我照相的位置就是我當時站立的位置。（從那個位置到路口有幾公
      尺？）差不多有壹佰二十公尺左右。」等語，並提出本院通知其事後拍攝之現
      場照片四張附卷可稽。而前開照片四所示，以案發時證人站立位置（即其所述
      拍攝照片時站立位置）往萬壽橋下觀之，確實得以看見其左前方，橫跨新光路
      上行人穿越道部分路面。是證人前開有關發現異議人原欲自新光路違規右轉（
      上橋），因發現橋上有警車，故停止並倒回至行人穿越道處等情，應無誤認之
      可能。
（二）另證人於案發前與被告素不相識，此業據證人陳述在卷。且依異議人於本院前
      開期日有關「證人對其濫行舉發開單或找其麻煩」之陳述及其提出之台北市政
      府警察局函及該局文山第一分局書函或用箋觀之，其等間尚縱有結怨，亦係本
      件案發後之事。案發前證人與異議人間並無仇隙，應可認定。是本件案發時證
      人與異議人間既不相識，更無仇隙，證人自無任意將異議人攔下開單舉發之理
      。
（三）再者，執行道路交通管理稽查之交通勤務警察，除舉發違規情事外，尚負有交
      通疏導、管理之責，且後者方係其主要之勤務。是自難期其時時刻刻持著相機
      ，將違規情事拍照存證。況且，道路交通管理處罰條例有關道路交通管理之稽
      查、舉發，並未規定須以以照相為證。是異議人辯稱：「警察執勤一定有帶相
      機，假設有違規一定有現場照片」等語，顯有誤會。
（四）綜上所述，本件異議人前開違規行為事證明確，原處分機關依道路交通管理處
      罰條例第五十五條第一款（贅引第一項）據以裁罰新台幣六百元，並無違法或
      不當之處。本件異議為無理由，應予駁回。
三、據上論斷，應依道路交通管理處罰條例第八十七條第二項，道路交通案件處理辦
    法第十八條前段，裁定如主文。
中      華      民      國    九十二    年      四      月     十六     日
                                臺灣桃園地方法院交通法庭
                                    法  官  潘進順
右正本證明與原本無異。
如不服本裁定，應於送達後五日內，向本院提出抗告狀。
                                    書記官  簡慧瑛
中      華      民      國    九十二    年      四      月     十七     日


司法院資訊處製作；財團法人民間司法改革基金會備份。
